【裁判字號】    95,簡上,69
【裁判日期】    951114
【裁判案由】    傷害等
【裁判全文】
臺灣苗栗地方法院刑事判決              95年度簡上字第69號
上  訴  人  臺灣苗栗地方法院檢察署檢察官
被      告  乙○○
上列被告因傷害等案件，上訴人不服本院苗栗簡易庭95年度苗簡
字第572號中華民國95年8月1日第一審簡易判決（聲請簡易判決
處刑案號95年度偵字第1412號）提起上訴，本院判決如下：
    主  文
原判決撤銷。
乙○○犯傷害罪，處有期徒刑參月，有期徒刑如易科罰金以銀元
參佰元即新台幣玖佰元折算壹日；又犯毀損他人物品罪，處有期
徒刑貳月，有期徒刑如易科罰金以銀元參佰元即新台幣玖佰元折
算壹日。應執行有期徒刑肆月，有期徒刑如易科罰金以銀元參佰
元即新台幣玖佰元折算壹日。
    事  實
一、乙○○因其叔叔與溫景林相約到苗栗市喝酒，經警舉發交通
    違規，認為溫景林應與其叔叔共同繳納罰款而未共同負擔，
    因而心生不滿，乃於民國94年12月3 日19時許，至苗栗縣獅
    潭鄉永興村1 鄰17號甲○○、溫景林兄弟共同住處（侵入住
    宅部分，未提出告訴），欲質問溫景林繳納罰鍰之事，因該
    宅內燈火黯淡，誤認甲○○為溫景林，為洩忿而基於毀損之
    犯意，以手摔壞椅子1 個，使甲○○受有椅子破壞之損害；
    又基於傷害犯意，持該宅所有之竹棍1 支毆打甲○○，致甲
    ○○受有頭部外傷、胸壁挫傷等傷害。
二、案經甲○○訴由苗栗縣警察大湖分局報告臺灣苗栗地方法院
    檢察署檢察官偵查後起訴。
    理  由
一、認定事實：
    被告於警詢、偵訊及本院審理中對於上述犯罪事實均予坦承
    ，且有
    (一)證人即被害人甲○○均於警詢、偵訊對於被告上述犯行有
      明確證述。
    (二)證人劉文欽於警詢之證述。
    (三)衛生署苗栗醫院診斷證明書1紙及現場相關照片共7張。
    (四)和解書1紙。
    等證據足以佐證，綜上所述，本件事證明確，被告上揭犯行
    ，均堪予認定。
二、其他說明：
    公訴意旨另指略謂：被告於上揭時地同時毀壞甲○○所有之
    大門玻璃，因認此部分行為亦觸犯刑法第354 條之毀損罪。
    經查，被告坦承該宅大門玻璃確有破裂之情事，惟辯稱：大
    門玻璃係於毆打被害人之同時撞到門，不小心弄破的等語。
    經查，本院就被告上開不小心撞破大門玻璃之辯解詢問告訴
    人時，告訴人甲○○僅陳稱：被告一來就把門踢開，進來打
    我等語（詳見本院95年10月31日審理筆錄第6 頁），而未有
    反駁被告上開辯解，或明確指述被告另有故意毀損大門玻璃
    行為之陳述，顯然告訴人亦不能確定大門玻璃因何破裂。以
    上調查結果既未能確信被告有故意毀壞大門玻璃之行為，自
    不得遽認被告有故意毀損大門玻璃之行為，爰認定該宅大門
    玻璃之毀損係出於被告之過失行為，為刑法所不罰。又自形
    式上觀之，此部分與上揭經論罪之毀損椅子之行為有全部行
    為與一部行為之關係，應以同一裁判處理，爰不另為無罪之
    諭知。
三、論罪科刑：
    (一)比較行為時至裁判時之法律：刑法於94年2 月2 日修正公
      布，並於95年7 月1 日施行，被告本件行為係於94年12月
      3 日所為，有關易科罰金及合併定應執行刑之規定有所修
      改，比較結果，以行為時法對被告較為有利，爰依刑法第
      2 條第1 項前段之規定，適用行為時法。
    (二)罪名：被告乙○○所為，係犯刑法第277 條第1 項之傷害
      罪及同法第354 條之毀損罪。
    (三)罪數：上揭被告毀損告訴人椅子之犯行，與傷害告訴人之
      犯行，雖均係為圖洩忿，而源於同一動機，惟上開二犯行
      之犯意各別，所觸犯之罪名亦不同，其間並無任何牽連關
      係，自應予分論併罰。
    (四)審酌被告的犯罪動機、手段、年齡、犯罪坦承犯行之態度
      、被害人所受傷害的程度，犯後與告訴人達成賠償15萬元
      額度之民事和解，惟僅清償其中之1 萬元賠償予被害人等
      一切情狀，各量處如主文所示之刑，分別諭知易科罰金之
      折算標準，並定其應執行之刑，以示懲儆。
四、檢察官上訴意旨略以：原審未審酌被告以新台幣15萬元與告
    訴人達成民事和解，惟事後僅交付1 萬元，未達成和解之目
    的，僅判處被告拘役30日，實屬過輕，爰據告訴人甲○○具
    狀請求上訴，以求撤銷原審判決等語。本院審酌：
    (一)就刑度而言，被告上揭2 項犯行已經本院予以分論併罰，
      致其總刑度重於原判決所量度之刑度，認本件檢察官上訴
      為有理由。
    (二)就事實認定部分而言，告訴人住宅大門玻璃破損之部分，
      本院認係被告過失行為所致，不成立犯罪，已詳述於前，
      原審認此部分亦屬犯罪行為，尚有未洽。
    (三)就法律適用部分而言，被告上揭2 項犯行，並無牽連關係
      ，而應予分論併罰詳如前述，原審認係牽連關係，亦有未
      洽。
    綜上所述，爰撤銷原審之判決，而自為判決。
據上論斷，應依刑事訴訟法第455 條之1 第1 項、第3 項、第36
9 條第1 項前段、第364 條、第299 條第1 項前段，刑法第277
條第1 項、第354 條，修正前刑法第2 條第1 項前段、刑法第41
條第1 項、第51條第5 款，判決如主文。
本案經檢察官李基彰到庭執行職務。
中    華    民    國    95    年    11    月    14    日
                  刑事第二庭  審判長法  官  吳炳桂
                                    法  官  顧正德
                                    法  官  楊清益
以上正本證明與原本無異。
本件不得上訴。
                                    書記官  劉千瑄
中    華    民    國    95    年    11    月    14    日
附記論罪之法條全文：
刑法第277條
傷害人之身體或健康者，處3 年以下有期徒刑、拘役或1 千元以
下罰金。
犯前項之罪因而致人於死者，處無期徒刑或7 年以上有期徒刑；
致重傷者，處3 年以上10年以下有期徒刑。
刑法第354 條：
毀棄、損壞前2 條以外之他人之物，或致令不堪用，足以生損害
於公眾或他人者，處2 年以下有期徒刑、拘役或500 元以下罰金
。


司法院資訊處製作；財團法人民間司法改革基金會備份。
